臺灣臺北地方法院刑事判決　　　　　　　95年度訴字第1744號
公　訴　人　臺灣臺北地方法院檢察署檢察官
被　　　告　丁○
　　　　　　　　　　4樓（
選任辯護人　羅聖乾律師
被　　　告　丙○○
指定辯護人　本院公設辯護人甲○○
上列被告等因強盜等案件，經檢察官提起公訴（95年度偵字第
19959號），本院判決如下：
    主  文
丁○未經許可，持有具殺傷力之子彈，處有期徒刑捌月，併科罰
金新臺幣陸萬元，罰金如易服勞役，以新臺幣壹仟元折算壹日；
又共同意圖為自己不法之所有，攜帶兇器，以強暴、脅迫至使不
能抗拒，而取他人之物，處有期徒刑柒年陸月，扣案不具殺傷力
之仿BE RETTA廠M9型半自動手槍製造之手槍壹枝（槍枝管制編號
：00000 00000，含彈匣壹個）、黑色夾克壹件及棒球帽貳頂，
均沒收。應執行有期徒刑捌年，併科罰金陸萬元，罰金如易服勞
役，以新臺幣壹仟元折算壹日，扣案不具殺傷力之仿BERETTA廠
M9 型半自動手槍製造之手槍壹枝（槍枝管制編號：0000000000
，含彈匣壹個）、黑色夾克壹件及棒球帽貳頂，均沒收。
丙○○共同意圖為自己不法之所有，攜帶兇器，以強暴、脅迫至
使不能抗拒，而取他人之物，處有期徒刑柒年拾月，扣案不具殺
傷力之仿BERETTA廠M9型半自動手槍製造之手槍壹枝（槍枝管制
編號：0000000000號，含彈匣壹個）、黑色夾克壹件及棒球帽貳
頂均沒收。
    事  實
一、丁○明知具有殺傷力之子彈，係槍砲彈藥刀械管制條例所規
    定非經中央主管機關許可不得非法持有之違禁物品，竟基於
    非法持有具有殺傷力之子彈之犯意，於民國93年2月間某日
    ，在臺北市不詳地點，向不詳真實姓名年籍之成年人士，以
    新臺幣（下同）4萬餘元之價格，購買如附表編號1、2所示
    土造子彈4顆及2顆【並同時購得同附表編號1、2所示規格之
    不具殺傷力土造子彈3顆及1顆、不具殺傷力之仿BERETTA廠
    M9型半自動手槍製造之手槍1支（槍枝管制編號：000000000
    0，含彈匣1個）、不具殺傷力之仿BERETTA廠M84型半自動手
    槍製造之手槍1枝（槍枝管制編號：0000000000）、由玩具
    金屬彈殼加裝直徑約6.0mm鋼珠而成之不具殺傷力改造子彈1
    顆、具直徑約6.9mm金屬彈頭之不具殺傷力土造子彈1顆、土
    造金屬管2枝、仿GLOCK廠27型半自動手槍金屬槍管（內具阻
    鐵）1枝及仿COLT廠半自動手槍之金屬槍管（內具阻鐵）1枝
    】，購入後藏置於其臺北縣新店市○○路○段359巷10弄22號
    4樓住處而持有之。
二、緣丙○○因失業缺錢花用，竟萌生夥同他人持槍強盜其曾任
    職之「萊源商店」（位於臺北縣新店市○○街17號）之犯意
    ，思及行搶時為免被人認出，先於95年9月11日在臺北縣土
    城市○○路購買棒球帽2顆，並慮及前開強盜計畫需人參與
    並知悉丁○持有改造槍枝，即覓得丁○同意參與，復思及行
    搶時需備交通工具，乃於95年9月13日14時45分許，以其不
    知情之女友徐淑婷為承租人，其為連帶保證人，向全通租賃
    汽車行（位於臺北縣土城市○○路○段386號，負責人張時霖
    ）租用車牌號碼YY-3 571號小客車1輛，丙○○於租車後，
    返回臺北縣土城市○○街70號2樓之6租屋處，穿著黑色夾克
    1 件，並帶先前所買棒球帽2頂，於95年9月13日16時許，駕
    駛車牌號碼YY-3571號小客車，前往臺北縣新店市○○路○段
    359巷10弄22號4樓丙○○住處，搭載攜帶仿BERETTA廠M9型
    半自動手槍製造之手槍（槍枝管制編號：000000 0000，含
    彈匣1個）1枝在身之丁○，並將棒球帽1頂分給丁○戴用後
    ，彼等旋即駕駛YY-7531號小客車前往「萊源商店」附近，
    於同日晚間18時07分許，由丁○1人下車進入「萊源商店」
    內購買香菸1條，藉此勘查店內情況，得悉僅乙○○1人看店
    ，丁○將此情形告知丙○○，其二人即共同基於意圖為自己
    不法所有，持金屬材質製造、質地堅硬之手槍壓制他人，以
    強暴、脅迫至使不能抗拒而使他人交付財物之犯意聯絡，由
    丁○依丙○○指示，頭戴棒球帽遮住臉部，攜帶前述在客觀
    上對人之生命、身體安全具危險性可供兇器使用之手槍1枝
    （含彈匣1個），先行進入「萊源商店」之辦公室內，喝令
    「不要動、搶劫」等言詞，並持槍抵住乙○○背部，將乙○
    ○壓在地上，且用手摀住乙○○嘴巴不讓其出聲喊救，乙○
    ○當時因不知丁○所持物品係槍枝，即趁機咬丁○手掌1口
    ，惟丁○隨即以手肘敲打乙○○頸部，致乙○○因而咬傷嘴
    唇（傷害部分未據告訴），因丁○隨即拉動手槍滑套發出聲
    音，並將槍抵住乙○○頭部，以此強暴、脅迫方式使乙○○
    產生「倘再有任何反抗舉措，則恐將遭致毆打及開槍暴力攻
    擊」之認知，並終至不能抗拒，斯時，丙○○亦頭戴棒球帽
    遮住臉部進入商店辦公室內，取走屬乙○○所有之皮包1個
    【內有鑰匙1串、身分證、健保卡各1枚、現金67,000元（千
    元鈔67張）】、「萊源商店」（由乙○○及其夫丁振財共同
    經營）所有之硬幣13,000元等物而強盜得手，並共乘上開車
    輛逃逸至臺北縣中和市○○路369巷附近，隨手棄置作案時
    所穿戴之黑色夾克1件、棒球帽2頂及該部小客車，再各自搭
    乘計程車至臺北縣土城市○○街70號2樓之6丙○○租屋處會
    合，丙○○並於返家途中前往美容院修整髮型以免遭人認出
    ，兩人在丙○○租屋處會合後，丙○○交付甫強盜所得之現
    金仟元鈔27張及硬幣13,000元共40,000元給丁○，其餘仟元
    鈔40張共4萬元則留供己用。嗣丁○搭乘計程車離開丙○○
    租屋處，至臺北縣土城市○○路向其不知情之親友借用自用
    小客車，並駕駛該車至臺北縣新店市○○路110巷旁之山區
    道路丟棄強盜取得之乙○○前揭皮包、鑰匙、證件及硬幣等
    物（已滅失）後，返回臺北縣新店市○○路○段359巷10弄22
    號4樓住處。嗣乙○○掙脫後立即報警，為警在臺北縣中和
    市○○路369巷、錦和路附近尋獲車牌號碼YY-3571號小客車
    （已經出租人全通租賃汽車行領回）及作案時所穿戴之黑色
    夾克1件、棒球帽2頂，並循線於同日晚間20時許，在臺北縣
    土城市○○街70號2樓之6查獲丙○○，並扣得強盜所得之現
    金4萬元（已發還乙○○）；嗣於同日晚間23時05分許，在
    臺北縣新店市○○路○段359巷10弄22號4樓查獲丁○，並扣
    得附表編號1、2所示具有殺傷力之土造子彈6顆、前開作案
    時所持仿BERETTA廠M9型半自動手槍製造之手槍1枝（槍枝管
    制編號：0000000000，含彈匣1個）及強盜所得之現金67,00
    0元（已發還乙○○）。
三、案經臺北縣政府警察局新店分局報請臺灣臺北地方法院檢察
    署檢察官偵查起訴。
    理  由
一、程序方面：
    按被告以外之人於審判外之陳述，雖不符前4條之規定，而
    經當事人於審判程序同意作為證據，法院審酌該言詞陳述或
    書面陳述作成時之情況，認為適當者，亦得為證據；當事人
    、代理人或辯護人於法院調查證據時，知有第159條第1項不
    得為證據之情形，而未於言詞辯論終結前聲明異議者，視為
    有前項之同意；刑事訴訟法第159條之5定有明文。此乃第15
    9條第1項所容許，得作為證據之例外規定之一。經查檢察官
    、被告丁○、丙○○及辯護人於言詞辯論終結前，均未就本
    院所調查之下列證據主張有刑事訴訟法第159條第1項不得為
    證據之情形（見本院準備程序筆錄及95年8月1日審判筆錄）
    ，是下列本案經調查之證據均有證據能力，合先敘明。
二、認定犯罪事實的證據及理由：
  (一)被告丁○被訴持有子彈部分：
    訊據被告丁○對於93年2月間，在臺北市不詳處所，以4萬餘
    元之代價，向真實姓名年籍不詳之成年人士購得如附表編號
    1所示具有殺傷力之土造子彈4顆、編號2所示土造子彈2顆【
    同時購得同上附表編號1、2所示規格不具殺傷力之土造子彈
    3顆及1顆、不具殺傷力之仿BERETTA廠M9型半自動手槍製造
    之手槍1支（槍枝管制編號：0000000000，含彈匣1個）、不
    具殺傷力之仿BERETTA廠M84型半自動手槍製造之手槍1枝（
    槍枝管制編號：0000000000）、由玩具金屬彈殼加裝直徑約
    6.0mm鋼珠而成之不具殺傷力改造子彈1顆、具直徑約6.9mm
    金屬彈頭之不具殺傷力土造子彈1顆、土造金屬管2枝、仿GL
    OCK廠27型半自動手槍金屬槍管（內具阻鐵）1枝及仿COLT廠
    半自動手槍之金屬槍管（內具阻鐵）1枝】，並將上開槍、
    彈藏置於其臺北縣新店市○○路○段359巷10弄22號4樓住處
    等情，於警詢、偵查及本院審理時均坦承不諱，並有上開槍
    、彈扣案可稽。又前揭扣案之槍、彈，經送內政部警政署刑
    事警察局鑑驗結果，認(1)送鑑改造45手槍1枝（槍枝管制編
    號0000000000），認係仿BERETTA廠M9型半自動手槍製造之
    槍枝，經檢視，槍管內具阻鐵，無法發射彈丸，認不具殺傷
    力。(2)送鑑改造92手槍1枝（槍枝管制編號：0000000000）
    ，認係仿BERETTA廠M84型半自動手槍製造而成之槍枝，經檢
    視，槍管已斷裂，無法發射彈丸，認不具殺傷力。(3)送鑑8
    釐米子彈7顆，認均係由土造金屬彈殼加裝直徑6.9mm金屬彈
    頭而成之土造子彈，其中6顆經實際試射結果，4顆可擊發，
    認具有殺傷力；1顆，雖可擊發，惟其發射動能甚微，認不
    具殺傷力；1顆，無法擊發，認不具殺傷力；另1顆認係土造
    子彈，具直徑約6.9mm金屬彈頭，經檢視，底火皿及砧片已
    脫落（不具底火），無法供擊發，認不具殺傷力。(4)送鑑改
    造92子彈3顆，2顆（即附表編號1）認均係由土造金屬彈殼
    加裝直徑約9.0mm金屬彈頭而成之土造子彈，經實際試射，
    可擊發，認具殺傷力，另1顆認係由玩具金屬彈殼加裝直徑
    約6.0mm鋼珠而成之改造子彈，經實際試射，無法擊發，認
    不具殺傷力。(5)送鑑改造槍管半成品4枝：2枝認均係土造金
    屬管，1枝認係仿GLOCK廠27型半自動手槍之金屬槍管（內具
    阻鐵），1枝認係仿COLT廠半自動手槍之金屬槍管（內具阻
    鐵）等情，有該局95年10月25日刑鑑字第0000000000號槍彈
    鑑定書（見偵查卷第108至114頁）及95年12月18日刑鑑字第
    0950184064號函在卷可按。是被告丁○未經許可，持有槍砲
    彈藥刀械管制條例所列管之子彈乙節，自屬無疑。
  (二)被告丁○、丙○○被訴共同攜帶兇器強盜財物部分：
    1.經查，上揭犯罪事實，業據被告丁○、丙○○於警詢、偵
      查及本院審理時供認不諱，並經證人即被害人乙○○於警
      詢及本院審理時證述明確，另證人即全通租賃汽車行負責
      人張時霖於警詢時及被告丙○○之女友徐淑婷於警詢、偵
      查中均證述：於95年9月13日14時45分許，係徐淑婷與被
      告丙○○前往位於臺北縣土城市○○路○段386號全通租賃
      汽車行，租賃車號YY-3571號小客車，並提出該二人之身
      分證及徐淑婷之駕駛執照供張時霖登錄及辦理，嗣經警通
      知才知該車遭歹徒駕駛前往「萊源商店」強盜財物，因該
      車有裝設衛星定位，警方前來詢問時，張時霖進入電腦測
      出該車在臺北縣中和市○○路、錦和路錦和國小附近，經
      警前往尋獲等情明確，並有現金67,000元、不具殺傷力之
      仿BERETTA廠M9型半自動手槍製造之手槍1枝（槍枝管制編
      號：0000000000）、黑色夾克1件及棒球帽2頂扣案可憑，
      復有汽車出租約定書、汽車出租單各1張、張時霖領回車
      牌號碼YY-3571號小客車之認領保管單、乙○○領回現金
      67,000元之認領保管單、監視器錄影翻拍照片4幀、查獲
      丟棄之藍色夾克1件之照片1幀、查獲丟棄之棒球帽照片2
      幀、尋獲車牌號碼YY-3571號小客車照片2幀、查獲不具殺
      傷力之手槍、槍管之照片4幀附卷可按，暨上開內政部警
      察署警察局95年10月25日0000000000號槍彈鑑定書存卷足
      參。足認被告丁○、丙○○前開不利於之己供述，核與事
      實相符，堪以採信。
    2.雖被告丙○○之指定辯護人為其辯護稱：被害人乙○○似
      於遭持槍壓制時，仍有反抗掙扎，是否已達於不能抗拒之
      程度，恐有疑問，是被告所為應屬恐嚇取財，非強盜云云
      。惟按恐嚇取財與強盜罪，二者就其同具有不法得財之意
      思，及使人交付財物而言，固無異趣，但就被害人是否喪
      失意思自由，不能抗拒言之，前者被害人尚有意思自由，
      後者被害人之意思自由已被壓制，達於不能抗拒之程度，
      故恐嚇取財罪，其恐嚇行為雖不以將來之惡害通知為限，
      即以目前之危害相加，亦屬之。但必其強暴、脅迫手段，
      尚未使被害人達於不能抗拒之程度始可，如其強暴、脅迫
      行為，已使被害人喪失意思自由，達於不能抗拒之程度，
      即應構成強盜罪，而非恐嚇取財罪；次按強盜罪之強暴、
      脅迫，以所施用威嚇之程度，客觀上足以壓抑被害人之意
      思，至使不能抗拒為已足。至施用之威嚇手段，客觀上是
      否足以壓抑被害人之意思自由，應依一般人在同一情況下
      ，其意思自由是否因此受壓制為斷，不以被害人之主觀意
      思為準（最高法院87年度臺上字第2278號、第3705號判決
      意旨參照）。本件依被害人乙○○於本院審理時證述：丁
      ○剛進來用手摀住我嘴巴時，我有咬他，有掙扎，後來我
      聽到拉動手槍滑套的聲音，就沒有再掙扎，因為我怕他開
      槍等語在卷，顯見被害乙○○於咬被告丁○手掌時，係因
      不知被告丁○所持物品為槍枝，於其聽聞拉動槍枝滑套聲
      音時，才知悉抵住其頭部之物品為槍枝，即因害怕被告開
      槍，自客觀以言，被告丁○如上開事實欄所載之行止，實
      已足可使被害人乙○○感受其生命、身體正遭受極度迫切
      之危害，衡諸一般社會之通念，亦咸認當此之際，倘猶不
      服從被告丁○命令，則勢將激怒被告而招致己身生命或身
      體之危害，是自應認為被告丁○如上開事實欄二之行為，
      已經構成足可壓制被害人自由意思之強暴、脅迫，在客觀
      上已達於使一般人處於不能抗拒之程度，據此被告丁○所
      為已合強盜罪構成要件，委無疑義。又被告丙○○與丁○
      間有犯意之聯絡，行為之分擔，均為共同正犯，應就各共
      犯之所為負全部責任。是指定辯護人此部分辯解，容有誤
      會。
    3.又被告丁○之選任辯護人為其辯護稱：被告丁○係罹患「
      精神分裂合併憂鬱症」之中度精神障礙人士，對於社會通
      常事理無法為正常判斷，基於與同案被告丙○○自小共同
      成長之情誼，受丙○○指示持槍進入「萊源商店」抵住被
      害人乙○○時，實係誤以為同案被告丙○○與乙○○吵架
      ，並不知同案被告丙○○係要進行強盜，純係遭同案被告
      丙○○利之犯罪工具，不具強盜之主觀犯意，亦無失業缺
      錢花用之犯罪動機云云。經查：被告丁○雖為領有「中華
      民國身心障礙手冊」之中度精神障礙人士，此有被告丁○
      之選任辯護人為其提出之上開手冊影本在卷可按，惟按共
      犯間意思之聯絡並不限於事前有所謀議，即僅於行為當時
      有共同犯意之聯絡者，亦屬之，且其表示之方法，亦不以
      明示通謀為必要，即相互間有默示之合致，亦無不可；共
      同正犯間，非僅就其自己實施之行為負其責任，並在犯意
      聯絡之範圍內，對於他共同正犯所實施之行為，亦應共同
      負責；共同實施犯罪行為之人，在合同意思範圍以內，各
      自分擔犯罪行為之一部，相互利用他人之行為，以達其犯
      罪之目的者，即應對於全部所發生之結果，共同負責；即
      共同正犯，只須具有犯意聯絡及行為分擔，而不問犯罪動
      機起於何人，亦不問每一階段犯行，均應共同參加，此有
      最高法院32年上字第1905號、73年臺上字第2364號判例及
      最高法院90年度臺上字第5353號、第3205號刑事判決、93
      年度臺上字第1033號刑事判決要旨等足資參照。被告丁○
      於案發前，曾先進入「萊源商店」內購買香菸1條，5分鐘
      後再度進入「萊源商店」即大喊「不要動，搶劫」等語，
      並持槍指著被害人乙○○背部，將乙○○壓在地上，並用
      手摀住乙○○嘴巴，於乙○○咬其手掌時，被告即以手肘
      敲乙○○頸部，復拉動手槍滑套發出聲音，待丙○○進入
      店內取走乙○○皮包及店內財物後，始隨丙○○離開，此
      據證人乙○○於本院審理時證述明確，復為被告丁○、丙
      ○○所是認，顯見被告丁○、丙○○確有在合同意思範圍
      以內，各自分擔犯罪行為之一部，相互利用他人之行為。
      再被告丁○於本院審理時供稱：行搶前，接到丙○○來電
      說要帶小玩具，其知道丙○○所講小玩具是指槍，其還記
      得先上了小號才到樓頂拿藏放在鞋櫃內的仿BERETTA廠M9
      型半自動手槍製造之手槍1枝下樓，到達「萊源商店」後
      ，丙○○要其戴帽子，先去買菸，其買了1條10包、每包
      75元的「峰」牌香菸，買完菸後上車，丙○○問其店內有
      幾人，其回答只有老闆娘1個，丙○○就叫其拿槍指著被
      害人乙○○，其依指示下車進店內持槍指著乙○○，並叫
      她不要動，然後丙○○跑進來，打開桌子的抽屜拿皮包及
      拿走地上1包1包的零錢，其所持手槍有裝彈匣，但未裝填
      子彈，行搶後，其跟著丙○○跑上車，由丙○○開車到中
      和圓通寺附近，丙○○叫其坐計程車去他家，當時其不知
      丙○○家正確地名，其告訴計程車司機說要到土城裕民路
      ，並沿途向司機比路，司機照著走，後來就到丙○○家，
      到丙○○家時，是丙○○的女友徐淑婷幫其開門，沒多久
      ，丙○○出現，其發現丙○○的頭髮剪短了，之後丙○○
      開始算錢，拿給其40,000元，包括鈔票及零錢，鈔票放在
      身上，零錢隨後與搶得皮包一同丟棄在綠野香坡上坡路段
      ，是丙○○叫其丟掉乙○○的皮包，其是坐計程車離開丙
      ○○家到土城青雲路親友家借用MARCH小客車，就去吃東
      西，後來從土城交流道上北二高，從安坑交流道下高速公
      路，往安康路那邊走，並丟皮包，車子停在其住處樓下等
      情以觀，顯見被告丁○猶清楚記得案發前、後及當時情況
      ，並能清楚描述，益徵被告丁○於行為時並非處於意識不
      清狀態，要難認有心神喪失或精神耗弱之情形甚明。況被
      告丁○於知悉丙○○所策畫之強盜「萊源商店」計畫後，
      並戴帽攜槍下車持槍抵住被害人乙○○，並於事後單獨乘
      車前往丙○○租屋處分得強盜贓款40,000元，苟被告丁○
      無強盜「萊源商店」之意，何以一進入「萊源商店」即大
      喊「不要動，搶劫」？何需事後又坐車前往丙○○租屋處
      朋分贓款？在在足徵被告丁○與丙○○間，確有意圖為自
      己不法所有之強盜主觀犯意聯絡。是辯護人所為此部分辯
      解，顯係卸責之詞，亦不足採信。
  (三)綜上所述，被告丁○、丙○○之辯護人上開所辯，無非卸責
    之詞，均無可採。本案事證明確，其犯行洵堪認定，應依法
    論科。
三、論罪科刑理由：
  (一)犯罪事實一部分：核被告丁○所為，係犯槍砲彈藥刀械管制
    條例第12條第4項之未經許可持有子彈罪。
  (二)犯罪事實二部分：被告丁○、丙○○行搶時，由丁○所持手
    槍，為金屬材質，質地堅硬，持之可以傷人，自足為兇器，
    是核被告丁○、丙○○所為，係犯刑法第330條第1項之攜帶
    兇器加重強盜罪。查起訴意旨原係以被告2人涉犯刑法第328
    條第1項之強盜罪提起公訴，尚有未洽，惟起訴事實相同，
    爰依法變更起訴法條，併予敘明。
  (三)被告丁○、丙○○就加重強盜之犯行，有犯意聯絡及行為分
    擔，均為共同正犯。又其等以一強盜行為，致被害人乙○○
    不能抗拒而取乙○○個人、與其夫共同經營之「萊源商店」
    之物，為刑法第55條想像競合犯，應以一罪論。
  (四)被告丁○所犯上開攜帶兇器加重強盜罪及未經許可持有子彈
    罪，犯意個別，罪名不同，應分論併罰。
  (五)審酌被告二人年輕力壯，不思以己力賺取財物，妄想以強盜
    手段不勞而獲，其觀念偏差，有待矯治，及本案係由被告丙
    ○○為主謀，僅因其失業缺錢，即夥同被告丁○持兇器至其
    前任職之商店強盜財物，所為已破壞他人財產及人身安全法
    益，並審酌其於強盜過程中並未嚴重傷及被害人、大部分財
    物已歸還被害人，暨其等犯後坦承犯行之態度等一切情狀，
    分別量處如主文所示之刑，並就被告丁○部分定其應執行之
    刑，併就被告丁○所受罰金刑部分，諭知易服勞役之折算標
    準。
  (六)扣案仿BERETTA廠M9型半自動手槍製造之手槍1枝（槍枝管制
    編號：0000000000，含彈匣壹個）、黑色夾克1件及棒球帽2
    頂，分別係被告丁○、丙○○所有而供本案犯罪所用之物，
    業經其等供述在卷，併依刑法第38條第1項第2款規定，宣告
    沒收。扣案如附表編號1、2所示土造子彈共6顆，已經鑑定
    試射擊發而失其效能，已失其違禁物之性質，故不予宣告沒
    收，附此敘明。
四、適用法律：
  (一)程序法方面：刑事訴訟法第299條第1項前段、第300條。
  (二)實體法方面：槍砲彈藥刀械管制條例第12條第4項，刑法第
    28條、第11條前段、第330條第1項、第55條、第38條第1項
    第2款、第42條第3項。
本案經檢察官蔡立文到庭執行職務
中　　華　　民　　國　　96　　年　　1 　　月　　8 　　日
　　　　　　　　　刑事第十二庭  審判長法  官  李英豪
                                      法  官  曾正龍
                                      法　官　陳慧萍
上正本證明與原本無異。
如不服本判決，應於判決送達後10日內向本院提出上訴狀（應抄
附繕本）。告訴人或被害人如對於本判決不服者，應具備理由請
求檢察官上訴，其上訴期間之計算係以檢察官收受判決正本之日
期為準。
　　　　　　　　　　　　　　　　      書記官　何適熹
中　　華　　民　　國　　96　　年　　1 　　月　　8 　　日
附錄本案論罪科刑法條：
槍砲彈藥刀械管制條例第12條
未經許可，製造、販賣或運輸子彈者，處1年以上7年以下有期徒
刑，併科新台幣500萬元以下罰金。
未經許可，轉讓、出租或出借子彈者，處6月以上5年以下有期徒
刑，併科新台幣300萬元以下罰金。
意圖供自己或他人犯罪之用，而犯前二項之罪者，處3年以上10
年以下有期徒刑，併科新台幣700萬元以下罰金。
未經許可，持有、寄藏或意圖販賣而陳列子彈者，處5年以下有
期徒刑，併科新台幣300萬元以下罰金。
第 1 項至第 3 項之未遂犯罰之。
中華民國刑法第330條
（加重強盜罪）
犯強盜罪而有第321條第1項各款情形之一者，處7年以上有期徒
刑。
前項之未遂犯罰之。
┌───────────────────────────┐
│附表：                                                │
├──┬───────────────┬────────┤
│編號│   扣  案  物  品  名  稱     │   備      註   │
├──┼───────────────┼────────┤
│ 1  │由土造金屬彈殼加裝直徑約9.0mm │已經鑑驗試射擊發│
│    │金屬彈頭而成之土造子彈貳顆    │而失其效能。    │
├──┼───────────────┼────────┤
│ 2  │由土造金屬彈殼加裝直徑約6.9mm │同上            │
│    │金屬彈頭而原之土造子彈肆顆    │                │
└──┴───────────────┴────────┘
